臺灣桃園地方法院刑事判決
110年度簡上字第589號
上  訴  人  
即  被  告  林倉平（原名林博森）



選任辯護人  高逸文律師
上列上訴人即被告因詐欺案件，不服本院於中華民國110 年11月
5日所為110 年度審簡字第426號第一審刑事簡易判決（起訴案號
：109年度調偵緝字第57號），提起上訴，本院管轄之第二審合
議庭判決如下：
    主      文
上訴駁回。
    事實及理由
一、本案經本院合議庭審理結果，認第一審簡易判決上訴人即被
    告（下稱被告）林倉平犯詐欺取財罪，處有期徒刑5月，如
    易科罰金，以新臺幣（下同）1,000折算1日，核其認事、用
    法及量刑均無不當，應予維持，除證據部分補充被告於本院
    準備程序及審理時之自白（見本院110 年度簡上字第589號
    卷【下稱本院卷】第79頁、第102頁）外，其餘均引用第一
    審簡易判決所記載之犯罪事實、證據及理由。
二、被告上訴意旨略以：被告想跟告訴人王明芬和解，賠償告訴
    人損害，希望法院能從輕量刑。
三、按量刑輕重，係屬事實審法院得依職權自由裁量之事項，苟
    已斟酌刑法第57條各款所列情狀而未逾越法定刑度，不得遽
    指為違法。又在同一犯罪事實與情節，如別無其他加重或減
    輕之原因，下級審法院量定之刑，亦無過重或失輕之不當情
    形，則上級審法院對下級審法院之職權行使，原則上應予尊
    重，此有最高法院72年台上字第6696號判決、85年度台上字
    第2446號判決意旨可資參照。準此，法官量刑，如非有上揭
    明顯違法之情事，自不得擅加指摘其違法或不當。經查，原
    審就據以認定被告犯詐欺取財罪之證據及理由業已敘明綦詳
    ，復經本院審酌全案情節，認原審認事用法並無不當，量刑
    亦甚妥適而無違法之處。再者，被告對於原審判決並無表示
    不服，於本院上訴審審理時，依舊坦承犯罪，惟直至本案宣
    判前，始終未能與告訴人達成和解，是原審已考量被告之犯
    後態度，且未能賠償告訴人損害等情形，核其量刑堪稱妥適
    ，難認有何明顯裁量逾越或濫用之違法情事，自應予維持。
    揆諸前開判例意旨及說明，原審刑罰裁量權之行使並無違法
    不當之處，準此，原審判決應予維持。從而，被告執前詞提
    起上訴，為無理由，應予駁回。
四、至被告陳稱：伊有拿7萬或8萬交給王博毅，但不知道王博毅
    有沒有交給告訴人云云（見本院110年度簡上字第589號卷第
    103頁），惟被告迄至言詞辯論終結時止，均未能提出任何
    還款證明，以證其事，且被告於偵訊時供稱：伊有陸續還3
    萬多給王博毅等語(見臺灣橋頭地方檢察署109年度偵緝字第
    179號卷第46頁），亦與前開辯解不符，再依卷內證據可知
    ，被告與王博毅之間尚有其他債務糾紛，是被告辯稱已有還
    款7、8萬云云，要難採信，併此敘明。
據上論斷，應依刑事訴訟法第455 條之1 第1 項、第3 項、第36
8 條、第373 條，判決如主文。
本案經檢察官陳嘉義提起公訴，檢察官林佳勳到庭執行職務。
中　　華　　民　　國　　111 　年　　3 　　月　　31　　日
                  刑事第十八庭審判長法  官  陳囿辰
                                    法  官  羅文鴻
                                    法  官  姚懿珊
以上正本證明與原本無異。
不得上訴。
      　　　　　　　　　　　　　　　書記官　張晏齊
中　　華　　民　　國　　111 　年　　3 　　月　　31　　日
附件：
臺灣桃園地方法院刑事簡易判決
                                    110年度審簡字第426號
公　訴　人　臺灣桃園地方檢察署檢察官
被　　　告　林倉平（原名林博森）  
                    男  民國00年00月00日生
                    身分證統一編號：Z000000000號
                    住桃園市○○區鎮○街00號
選任辯護人  王聖傑律師
            邱昱誠律師
上列被告因詐欺案件，經檢察官提起公訴（109 年度調偵緝字第
57號），被告於本院準備程序時自白犯罪，經本院合議庭認為宜
以簡易判決處刑，裁定由受命法官獨任逕以簡易判決處刑，爰不
經通常審判程序，以簡易判決處刑如下：
    主  文
林倉平犯詐欺取財罪，累犯，處有期徒刑伍月，如易科罰金，以
新臺幣壹仟元折算壹日。
未扣案之犯罪所得新臺幣貳拾萬元沒收。
    事實及理由
一、犯罪事實：
    林倉平前於民國105 年間因詐欺案件，經臺灣雲林地方法院
    以105 年度簡字第196 號判決判處有期徒刑3 月（共2 罪）
    ，應執行有期徒刑5 月確定，入監執行後，於106 年12月24
    日執行完畢。詎其仍不知悔改，先於107 年9 月28日前某時
    許，向不知情之楊若語（所涉詐欺罪嫌，業經臺灣橋頭地方
    檢察署檢察官以108 年度偵字第10552 號、109 年度偵字第
    2763號為不起訴處分）以歸還借款新臺幣（下同）1 萬5,00
    0 元為由，經由通訊軟體LINE（下稱LINE）取得楊若語傳送
    其申辦之國泰世華銀行股份有限公司花蓮分行帳號00000000
    0000號（下稱「楊若語帳戶」）之帳號後，明知其並無訂購
    賓士車之意，且並無還款之真意，竟意圖為自己不法之所有
    ，基於詐欺取財之犯意，於107 年9 月28日某時，在桃園市
    不詳地點，林倉平以與王明芬不知情之子王博毅（LINE暱稱
    「王奕」）合資購買並出售中古車賺取價差為由，透過LINE
    向王明芬佯稱，其向楊若語以60萬元購買賓士車1 輛，該車
    已由其先付訂金40萬元予楊若語，另該車業以90萬元成交出
    售予不知情之邱柏瀚，若107 年9 月28日未將尾款20萬元匯
    予楊若語，訂金40萬元將被沒收，惟其與王博毅皆資金不足
    ，需向王明芬借款20萬元，俟同年10月1 日不知情之邱柏瀚
    之車貸核撥後，將歸還20萬元及給付利潤10萬元予王明芬等
    語，致王明芬陷於錯誤，於107 年9 月28日，於王明芬位於
    高雄市仁武區之公司內，以手機連接網路，透過網路銀行分
    別匯款5 萬元4 次，共計匯款20萬元至上開「楊若語帳戶」
    內，林倉平旋撥打LINE電話予楊若語，以會計匯款錯誤為由
    ，指示楊若語匯款，楊若語復以網路銀行匯款方式，將上開
    20萬元分別匯款至林倉平以LINE傳送之指定帳戶。嗣林倉平
    未依約還款，王明芬多次催討無著，始悉受騙。
二、證據名稱：
  ㈠被告林倉平於本院準備程序中之自白。
  ㈡證人即告訴人王明芬、證人楊若語、王博奕於檢察官訊問中
    之證述。
  ㈢告訴人王明芬與林倉平之對話紀錄截圖、國泰世華商業銀行
    存匯作業管理部107 年12月5 日國世存匯作業字第10700A28
    94號函附楊若語開戶資料及交易明細、告訴人王明芬提供之
    存摺影本、證人楊若語所有之國泰世華商業銀行股份有限公
    司花蓮分行帳號000000000000號帳戶存摺影本、證人楊若語
    與林倉平之對話紀錄截圖。
三、論罪科刑：
  ㈠核被告林倉平所為，係犯刑法第339 條第1 項之詐欺取財罪
    。
  ㈡被告利用不知情之楊若語提供之「楊若語帳戶」，使告訴人
    將款項匯入上開帳戶而遂行詐欺之犯行，為間接正犯。
  ㈢被告使告訴人陷於錯誤而交付財物，告訴人雖有4 次匯款至
    「楊若語帳戶」之行為，惟此係被告本次詐欺取財行為使告
    訴人分次交付財物之結果，祇成立一詐欺取財罪。
  ㈣被告曾受前揭犯罪事實欄所載之論罪科刑及執行完畢紀錄，
    有臺灣高等法院被告前案紀錄表在卷可稽，其於徒刑執行完
    畢後，5 年內故意再犯本案有期徒刑以上之罪，為累犯，經
    本院裁量被告上揭前科情形後，認其有特別惡性且對刑罰反
    應力薄弱，應依刑法第47條第1 項規定加重其刑（含最低本
    刑）。
  ㈤爰審酌被告正值青壯，不思以正當方式獲取財物，竟圖不勞
    而獲，恣意施以詐術，致告訴人受有財產損害，所為實無可
    取，被告雖坦承犯行，非無悔意，然尚未賠償告訴人之損失
    ，得到告訴人之原諒，兼衡以詐得之金額不低及其生活及經
    濟狀況、素行、年紀及智識程度等一切情狀，量處如主文所
    示之刑，並諭知易科罰金之折算標準，以示懲儆。
四、沒收：查被告向告訴人詐得之20萬元，屬被告之犯罪所得，
    且並未實際合法發還予告訴人，自應依刑法第38條之1 第1 
    項前段規定諭知沒收。
五、應依刑事訴訟法第449 條第2 項、第3 項、第454 條第1 項
    ，刑法第339 條第1 項、第47條第1 項、第41條第1 項前段
    、第38條之1 第1 項前段，刑法施行法第1 條之1 第1 項，
    逕以簡易判決處刑如主文。
六、如不服本判決，應於判決送達後20日內，向本院提出上訴狀
    （應附繕本），上訴於本院合議庭。本案由檢察官陳嘉義提
    起公訴，經檢察官賴怡伶到庭執行職務。
中　　華　　民　　國　 110　　年　　11　　月　　5 　　日
                  刑事審查庭  法  官  李雅雯
以上正本證明與原本無異。
如不服本判決，應於判決送達後20日內向本院提出上訴狀（應附
繕本）。
                              書記官  陳佩伶
中　　華　　民　　國　 110　　年　　11　　月　　6 　　日
附錄本案論罪科刑法條：
中華民國刑法第339 條（普通詐欺罪）
意圖為自己或第三人不法之所有，以詐術使人將本人或第三人之
物交付者，處5 年以下有期徒刑、拘役或科或併科50萬元以下罰
金。
以前項方法得財產上不法之利益或使第三人得之者，亦同。
前二項之未遂犯罰之。